臺灣臺中地方法院民事簡易判決
111年度豐簡字第304號
原      告  富邦產物保險股份有限公司

法定代理人  賴榮崇  
訴訟代理人  林揚軒  
            何正偉  
被      告  定祐交通股份有限公司

法定代理人  楊綉惠  
被      告  童宗聖  

共      同
訴訟代理人  楊琮勛  
上列當事人間請求侵權行為損害賠償(交通)事件，本院於民國11
1年6月14日言詞辯論終結，判決如下：
主      文
被告應連帶給付原告新臺幣48,450元，及自民國111年3月23日起
至清償日止，按年息百分之5計算之利息。
訴訟費用由被告連帶負擔。
本判決得假執行。
    事實及理由
壹、程序事項：被告經合法通知，均未於言詞辯論期日到場，核
    無民事訴訟法第386條各款所列情形，應依原告之聲請，由
    其一造辯論而為判決。
貳、實體方面　　
一、原告主張：被告童宗聖受僱於被告定祐交通股份有限公司（
    下稱定祐公司），於民國109年1月27日駕駛車牌號碼000-00
    00號曳引車，行經臺中市豐原區后豐大橋處，因未保持行車
    安全距離，不慎碰撞原告承保訴外人楊志盛所有並駕駛之車
    牌號碼000-0000號自用小客車（下稱系爭車輛），致系爭車
    輛受損（下稱系爭事故），經送修系爭車輛，支出修理費用
    新臺幣（下同）139,800元，原告已依保險契約如數理賠予
    被保險人，而被告定祐公司既為被告童宗聖之僱用人，依民
    法第188條第1項前段規定，亦應負連帶責任，爰依保險法第
    53條及侵權行為之法律關係，請求被告連帶賠償原告48,450
    元（已扣除系爭車輛零件折舊）等語，並聲明：被告應連帶
    給付原告新臺幣48,450元，及自起訴狀繕本送達翌日起至清
    償日止，按年息百分之5計算之利息。
二、被告均未於言詞辯論期日到場，亦未提出書狀作何聲明或陳
    述。
三、本院得心證之理由：
  ㈠按當事人對於他造主張之事實，於言詞辯論時不爭執者，視
    同自認；當事人對於他造主張之事實，已於相當時期受合法
    之通知，而於言詞辯論期日不到場，亦未提出準備書狀爭執
    者，準用第一項之規定，民事訴訟法第280條第1項、第3項
    分別定有明文。原告主張被告童宗聖受僱於被告定祐公司，
    其於上開時、地駕駛曳引車，因未保持行車安全距離，不慎
    碰撞系爭車輛，經送修系爭車輛並支出修理費用後，原告已
    依保險契約如數理賠予被保險人等事實，業據原告提出道路
    交通事故處理登記簿、被告童宗聖之名片、系爭車輛受損照
    片、系爭車輛行車執照、汽(機)車險理賠申請書、千友烤漆
    工作坊估價單、旭益汽車百貨服務公司維修工單、統一發票
    、電子發票證明聯等為證（見本院卷第23頁至63頁）；並經
    本院向臺中市政府警察局第三分局調取系爭事故相關資料，
    核閱屬實（見本院卷第105至120頁）。而被告經本院合法通
    知，均未於言詞辯論期日到場，復未提出任何書狀爭執，依
    前揭規定，視同自認，堪信原告此部分之主張為真實。
  ㈡次按因故意或過失，不法侵害他人之權利者，負損害賠償責
    任；受僱人因執行職務，不法侵害他人之權利者，由僱用人
    與行為人連帶負損害賠償責任，民法第184條第1項前段、第
    188條第1項前段分別定有明文。復按汽車、機車或其他非依
    軌道行駛之動力車輛，在使用中加損害於他人者，駕駛人應
    賠償因此所生之損害；不法毀損他人之物者，被害人得請求
    賠償其物因毀損所減少之價額，民法第191條之2、第196條
    亦規定甚明。本件被告駕駛曳引車因未保持行車安全距離，
    不慎碰撞系爭車輛乙情，顯有過失，且其過失行為與系爭車
    輛受損之結果具相當因果關係甚明，揆諸上開規定，被告童
    宗聖自應負侵權行為損害賠償責任。又因被告童宗聖於系爭
    事故發生時為被告定祐公司之受僱人，其因執行職務而不法
    侵害原告之權利，則原告請求被告童宗聖及定祐公司應負連
    帶損害賠償責任，洵屬有據。
  ㈢而民法第196條所謂因毀損減損之價額，得以修復費用為估定
    之標準，但以必要者為限，例如修理材料以新品換舊品應予
    折舊，最高法院79年度第9次民庭會議決議闡釋甚明。本件
    被告過失不法毀損系爭車輛，已如上述，是揆諸前開規定，
    自應連帶負侵權行為損害賠償責任，則原告以修復金額作為
    賠償金額，自屬有據。又系爭車輛之零件修理既係以新零件
    更換被損之舊零件，是依上說明，自應將零件折舊部分予以
    扣除。查系爭車輛送修支出修理費用139,800元，其中零件
    費用101,500元、工資23,300元、烤漆15,000元，此有原告
    提出之上揭估價單、統一發票及電子發票證明聯附卷可稽(
    見本院卷第41至45頁、第59至64頁)。而依行政院所頒「固
    定資產耐用年數表」及「固定資產折舊率表」之規定，自用
    小客車之耐用年數為5年，依定率遞減法每年折舊千分之369
    ，而實際使用年數逾耐用年數，其最後1年之折舊額，加歷
    年折舊累計額，總和不得超過該資產成本原額之10分之9。
    再參照卷附之系爭車輛行車執照，其上載明系爭車輛係於10
    0年3月出廠（見本院卷第37頁），直至109年1月27日本件事
    故發生日止，實際使用日數已逾5年。因此，系爭車輛依此
    方式核算扣除折舊額後，得請求之零件修理費為10,150元（
    計算式：101,500×1/10＝10,150），再加計工資及烤漆費用
    後，則系爭車輛之必要修理費合計為48,450元(計算式：10,
    150＋23,300＋15,000＝48,450)。
  ㈣末按給付無確定期限者，債務人於債權人得請求給付時，經
    其催告而未為給付，自受催告時起，負遲延責任。其經債權
    人起訴而送達訴狀，或依督促程序送達支付命令，或為其他
    相類之行為者，與催告有同一之效力。民法第229條第2項定
    有明文。又遲延之債務，以支付金錢為標的者，債權人得請
    求依法定利率計算之遲延利息。但約定利率較高者，仍從其
    約定利率。應付利息之債務，其利率未經約定，亦無法律可
    據者，週年利率為百分之五，民法第233條第1項、第203條
    亦有明文。經查，本件原告對被告之侵權行為債權，核屬無
    確定期限之給付，既經原告起訴請求被告連帶賠償，而起訴
    狀繕本均於111年3月22日送達被告，有送達證書可憑(見本
    院卷第83至86頁)，被告迄未給付，當應負遲延責任。是原
    告請求自起訴狀繕本送達被告翌日即111年3月23日起，按年
    息百分之5計算之法定遲延利息，核無不合。
四、綜上所述，原告依保險代位及侵權行為之法律關係，請求被
    告連帶給付48,450元，及自111年3月23日起至清償日止，按
    年息百分之5計算之利息，為有理由。
五、本判決係適用簡易程序所為被告敗訴之判決，依民事訴訟法
    第389條第1項第3款規定，應依職權宣告假執行。
六、訴訟費用負擔之依據：民事訴訟法第78條、第85條第2項。
中　　華　　民　　國　　111 　年　　6 　　月　　30　　日
                  豐原簡易庭    法  官 廖弼妍
如不服本判決，應於送達後20日內，向本院提出上訴狀並表明上
訴理由，如於本判決宣示後送達前提起上訴者，應於判決送達後
20日內補提上訴理由書（須附繕本）。如委任律師提起上訴者，
應一併繳納上訴審裁判費。
以上為正本係照原本作成。
中　　華　　民　　國　　111 　年　　6 　　月　　30　　日
                                書記官 陳貴卿